臺灣板橋地方法院刑事判決　　　　　　　　　　　　　九十三年度易字第七二二號
　　公　訴　人　臺灣板橋地方法院檢察署檢察官
　　被　　　告　戊○○
　　選任辯護人　舒正本律師
　　　　　　　　余梅涓律師
右列被告因竊盜等案件，經檢察官聲請簡易判決處刑（九十三年度速偵字第二八八號
），及移送併案審理（臺灣板橋地方法院檢察署九十三年度偵字第九一○二號、九十
三年度偵字第九九七八號、九十三年度偵字第八七八八號、九十三年度偵字第一一二
三九號），本院簡易庭認不得以簡易判決處刑，移送本院普通庭審理，經本院合議庭
裁定依簡式審判程序，判決如左：
    主  　　文
戊○○共同連續竊盜，處有期徒刑壹年。
扣案之鑰匙壹支沒收。
    事  　　實
一、戊○○意圖為自己不法所有之概括犯意，或共同，或獨自為下列行為：
（一）於民國九十三年五月十八日二十一時四十分許，與真實姓名年籍不詳之成年男
      子「阿榮」，由戊○○騎乘車號ＤＶＪ∣三六○號輕型機車後載「阿榮」，行
      經臺北縣永和市○○路九十六號前，共同徒手竊取庚○○所有之穿樑洗洞機，
      得手後，將之放置於所騎之機車上，隨即騎車欲逃離時，為庚○○發現報警當
      場查獲。
（二）於九十三年五月二十日十時二十五分許，獨自一人騎乘車號ＦＯＺ︱四一六號
      重型機車，行經臺北縣中和市○○街七十號「達輝企業有限公司」時，趁該公
      司員工丁○○不注意之際，徒手竊取達輝企業有限公司所有而堆放於該處騎樓
      之電線一綑，得手後，隨即放置於所騎機車上，欲趁隙逃離之際，為丁○○發
      現報警，為警於同街七十二巷口查獲。
（三）於九十三年五月二十六日九時五十分許，與林士維（另案於本院審理中）基於
      意圖不法所有之犯意聯絡，由戊○○騎乘車號ＦＸＨ∣五七六號重型機車，林
      士維騎乘車號ＱＴＶ∣０九七號輕型機車，行經臺北縣永和市○○路二六五巷
      十三號，先基於共同毀損之犯意聯絡，由戊○○負責把風，林士維則持不詳工
      具（非屬兇器）敲破永全勝工程有限公司所有之車號ＨＤ︱一五三二號自用小
      貨車之左前側玻璃，再由林士維進入該小貨車內著手竊取車上之發電器一台之
      際，即為永全勝工程有限公司之員工辛○○發現而未得手，戊○○隨即趁隙逃
      離現場，林士維則經辛○○報警後，為警當場查獲。
（四）於九十三年五月三十一日八時五十分許，戊○○獨自一人在臺北縣永和市○○
      路三十九巷口，徒手竊取乙○○所有而停放於該巷口車號Ｎ三七︱一○一號重
      型機車坐墊上安全帽內之機車鑰匙一支，得手後，先行離去，約數分鐘後，再
      承前概括犯意，返回該巷口，持上開竊得之鑰匙插入乙○○所有之前揭機車之
      電門，著手竊取該機車之際，幸為乙○○之友人許家豪、林彥儒發現而未得逞
      ，並報警當場查獲。
（五）於九十三年七月七日二十一時許，在臺北縣永和市○○路十二號前，以自備鑰
      匙一把，竊取己○○所有之車號ＭＣＪ｜四二三號重型機車，得手後供己騎用
      。
（六）於九十三年七月八日八時許，在臺北市○○街一五九巷三弄十三號前，以自備
      鑰匙一把，竊得甲○○所有之車號ＡＵＺ｜三一二號重型機車，得手後供己騎
      用。
（七）於九十三年七月十一日六時許，在臺北縣中和市○○路二四九巷十二弄二號前
      ，以自備鑰匙一把，竊得丙○○所有之車號ＯＸＦ｜七六七號重型機車，得手
      後供己騎用，嗣於九十三年七月十一日十九時四十分許，為警於臺北縣永和市
      三十九巷二十六號前為警查獲，並扣得前揭鑰匙一支。
二、案經丁○○訴由臺北縣政府警察局中和分局報請臺灣板橋地方法院檢察署檢察官
    聲請簡易判決處刑暨移送併案審理，本院簡易庭認不得以簡易判決處刑，移送本
    院普通庭依通常程序審理，並經合議庭裁定行簡式審判程序。
    理  　　由
一、本件被告戊○○所犯者非為死刑、無期徒刑、最輕本刑為三年以上有期徒刑之罪
    或高等法院管轄第一審案件，其於準備程序進行中，先就被訴事實為有罪之陳述
    ，經告知其簡式審判程序之旨，並聽取公訴人之意見後，本院合議庭依刑事訴訟
    法第二百七十三條之一第一項規定，裁定由受命法官獨任以簡式審判程序進行本
    案之審理，合先敘明。
二、右揭犯罪事實，業據被告於本院審理時坦承不諱，核與毀損車窗部分之告訴代理
    人辛○○及被害人庚○○、丁○○、乙○○、己○○、丙○○之指述情節大致相
    符，復經證人即目擊證人林彥儒、許家豪、證人即被告之父陳寶同證述在卷，且
    有贓物認領保管單六紙、照片二十四幀、修復車窗之免用統一發票收據一紙附卷
    可稽，並有被告所有持以竊車之鑰匙一支扣案可佐，足認被告前開自白與事實相
    符。至共犯林士維雖一再辯稱：就事實一之（三）犯行部分，伊始係把風之人，
    是戊○○打破車窗進入小貨車內偷發電機者云云，然依證人辛○○於另案（本院
    九十三年度簡字第三０五九號林士維竊盜案件）法院審理時結證所稱：我從家裡
    出來的時候，就已經從車頭的擋風玻璃看到一個嫌犯在車上，另一個嫌犯在車旁
    ，所以我先抓出車旁邊的那個人（即戊○○，後來跑掉了），另一個嫌犯（即林
    士維）一看到我出來，就連忙從車上跳下來，並且從玻璃破掉的那一邊（比較窄
    的那邊）繞過車頭來跟我談賠償的事，是在我抓到第一個嫌犯的地方往車頭方向
    前面一點的地方跟我談賠償的事。（問：繞過車頭來跟你談賠償的事的人是在庭
    的被告林士維？）是。我確定等語，可知證人辛○○所見係由林士維進入其小貨
    車內搬發電機，而戊○○則係站立於車外接應等情，核與本案被告供稱：伊把風
    ，林士維下手竊取之情相符，足見林士維所辯與事實不符，顯係事後卸責之詞，
    殊無可採。而被告所稱既與證人辛○○證述相符，自應以被告之供述為可採，堪
    認被告與林士維共犯部分，係由被告負責把風，再推由林士維持不詳工具打破車
    窗，進入小貨車內著手竊取發電機。惟就被告供稱：事實一之（三）犯行部分，
    係由林士維持「一字型螺絲起子」打破車窗云云，然共犯林士維否認持有螺絲起
    子，且依證人辛○○於另案審理時證述：（問：你知否車窗玻璃是被用什麼東西
    弄破？）那時候有找，但沒有找到什麼東西，現場也沒有看到遺留有起子之類的
    東西。（問：另一位逃走的人〔即戊○○〕他手上有拿什麼東西？）沒有注意，
    只有看到他拿了機車鑰匙就跑等語明確，而林士維既為證人辛○○當場逮獲，現
    場亦無尋獲被告所稱之一字型螺絲起子，則共犯林士維究係持何物打破車窗玻璃
    ，自非無疑，尚難僅憑被告一人之供稱，遽認林士維係持一字型螺絲起子敲破車
    窗行竊，是被告此部分自白，並無積極事證佐憑，揆諸「罪證有疑，利歸被告」
    之證據法則，僅堪認定共犯林士維係持非屬兇器之「不詳工具」敲破車窗。本件
    事證明確，被告犯行洵堪認定，應依法論科。
三、查就事實一之（三）部分，被告已推由林士維進入該小貨車內，並動手搬運發電
    機，就事實一之（四）竊取機車部分，被告亦已將前所竊得之機車鑰匙插入機車
    電門內，可知被告均已著手實施竊盜行為，然就事實一之（三）部分，共犯林士
    維尚未將發電機搬離小貨車之際，就事實一之（四）部分，被告亦尚未發動機車
    之際，即分別為人發覺，足認被告與林士維尚未竊得財物。是核被告所為，就事
    實一之（一）、（二）、（四）竊取機車鑰匙一支、（五）、（六）、（七）部
    分，係犯刑法第三百二十條第一項之竊盜（既遂）罪；就事實一之（三）部分，
    係犯刑法第三百五十四條毀損罪、第三百二十條第三項、第一項之竊盜未遂罪；
    就事實一之（四）竊取機車部分，係犯刑法第三百二十條第三項、第一項之竊盜
    未遂罪。被告與綽號「阿榮」之成年男子間，就事實一之（一）所示犯行；被告
    與林士維就事實一之（四）所示犯行，分別有犯意之聯絡及行為之分擔，均為共
    同正犯。被告所犯竊盜未遂罪與毀損罪間，有方法結果之牽連關係，為牽連犯，
    應依刑法第五十五條之規定，從較重之竊盜未遂罪處斷。又其先後多次竊盜既遂
    、未遂之犯行，時間緊接，犯罪構成要件相同，顯係基於概括犯意反覆為之，為
    連續犯，應依刑法第五十六條之規定，論以竊盜既遂罪，並加重其刑。再如事實
    一之（一）、（三）至（七）所示之犯行，雖未據公訴人起訴，然該部分與起訴
    部分（即檢察官聲請簡易判決處刑部分）有如前述連續犯及牽連犯之裁判上一罪
    關係，復經檢察官移送併辦（臺灣板橋地方法院檢察署九十三年度偵字第九一○
    二號、九十三年度偵字第九九七八號、九十三年度偵字第八七八八號、九十三年
    度偵字第一一二三九號），為起訴效力所及，本院自應併予審究。又併辦意旨認
    被告就事實一之（三）部分，林士維係持一字型螺絲起子與被告共同行竊，惟林
    士維所持者乃不詳工具（已如前述），自難認屬兇器，併辦意旨就此尚有誤會。
    爰審酌被告時值壯年，不思正當工作以獲取財物，妄想以竊盜手段不勞而獲，其
    觀念偏差，有待矯治，惟慮及其犯後態度良好，坦承犯行，尚知悔悟等一切情狀
    ，並參酌公訴人具體求刑一年，從輕量處如主文所示之刑。扣案之鑰匙一支，為
    被告所有而供本件竊盜所用之物，業據被告供明在卷，併依法宣告沒收。至被告
    與林士維二人行竊時，林士維所持之不詳工具並未扣案，現所在不明，為免執行
    困難，爰不予宣告沒收，附此敘明。
四、臺灣板橋地方法院檢察署九十三年度偵字第一一二三九號併辦意旨另以：被告於
    九十三年七月十一日十時二十五分許，與喬泰安基於意圖為自己不法所有之犯意
    聯絡，由被告騎乘其竊得之車號ＯＸＦ｜七六七號重型機車後載喬泰安，行經臺
    北市○○○路○段一一九巷十號前，見路人吳伯茜行走於路旁之際，推由喬泰安
    動手搶奪吳伯茜之皮包一只，因認被告此部分涉犯刑法第三百二十五條第一項之
    搶奪罪嫌，並以被告搶奪犯行與前揭併辦之事實一之（七）竊盜犯行，有方法結
    果之牽連關係，為牽連犯，並與起訴部分有連續犯關係，為起訴效力所及而併案
    前來等語。然查：被告雖係騎乘其獨自竊得之機車，與喬泰安共同為上開搶奪犯
    行，然被告於檢察官偵查中已供稱：當初偷車係為代步之用，之後因缺錢才「臨
    時起意」騎車找喬泰安搶奪路人之皮包等語，並於本院審理時明確再供稱：我偷
    丙○○的車本來是為了要代步，後來與喬泰安「臨時起意」騎車去搶奪等詞，顯
    見被告於竊取如事實一之（七）所示之機車時，主觀上僅係為代步之用，並無用
    以搶奪之意，係竊得機車後，始「另行起意」與喬泰安為上開搶奪犯行，故上開
    併辦部分與前揭論罪科刑部分不具方法結果之牽連關係，自無牽連犯之裁判上一
    罪關係。而此部分係檢察官以「併辦」方式而來，未經起訴，又與前揭論罪科刑
    部分復無裁判上一罪關係，尚非本院所得審究，自應退由公訴人另行依法處理。
五、又刑事審判採彈劾主義，案件須經起訴、上訴等訴訟上之請求，對法院發生訴訟
    關係，法院始有審判之職權，至所謂訴訟上之請求，應依刑事訴訟法規定之程式
    為之，如僅以行政公函請求併辦，尚不得認為有訴之存在。另併辦部分既未經起
    訴，雖然檢察官認與本案有裁判上一罪關係函請法院併辦，但此項公函非屬訴訟
    上之請求，其目的僅在促使法院之注意，法院如果併同審判，固係審判不可分法
    則之適用所使然，如認不成立犯罪或無裁判上一罪關係，自不能併予裁判（最高
    法院八十九年度臺上字第二六八二號、九十二年度臺上字第三二七六號判決可參
    ）。復以簡式審判程序僅需符合刑事訴訟法第二百七十三條之一第一項規定之要
    件即可，亦即被告就「被訴事實」為認罪即可，而檢察官上開併辦部分，非起訴
    效力所及，揆諸前述，自難認在本院審理範圍內，而非前揭條文所指之「被訴事
    實」，是本件雖有前述應退由檢察官另行處理部分，仍無礙適用簡式審判程序，
    末此敘明。
據上論斷，應依刑事訴訟法第二百七十三條之一第一項、二百九十九條第一項前段，
刑法第二十八條、第五十六條、第三百二十條第一項、第三十八條第一項第二款，判
決如主文。
本案經檢察官魏正杰到庭執行職務。
中　　　華　　　民　　　國　　九十三　　年　　 十一 　　月　　　十　　　日
                                      臺灣板橋地方法院刑事第四庭
                                          法　官  鄧雅心
右正本證明與原本無異。
如不服本判決，應於判決送達後十日內，向本院提出上訴狀，上訴於臺灣高等法院。
                                          書記官  黃美雲
中　　　華　　　民　　　國　　九十三　　年　　 十一 　　月　　　十　　　日
附錄本案論罪法條
中華民國刑法第三百二十條
意圖為自己或第三人不法之所有，而竊取他人之動產者，為竊盜罪，處五年以下有期
徒刑、拘役或五百元以下罰金。
意圖為自己或第三人不法之利益，而竊佔他人之不動產者，依前項之規定處斷。
前二項之未遂犯罰之。
